【裁判字號】    99,訴,291
【裁判日期】    990930
【裁判案由】    毒品危害防制條例
【裁判全文】
臺灣宜蘭地方法院刑事判決               99年度訴字第291號
公  訴  人  臺灣宜蘭地方法院檢察署檢察官
被      告  甲○○
上列被告因違反毒品危害防制條例案件，經檢察官提起公訴（99
年度毒偵字第327號），經本院裁定進行簡式審判程序，爰不經
通常審判程序判決如下：
    主  文
甲○○施用第一級毒品，累犯，處有期徒刑拾月。
    事  實
一、甲○○前因施用毒品案件，經本院以88年度毒聲字第383號
    裁定送觀察、勒戒，於民國88年8月9日執行完畢後，認無繼
    續施用毒品傾向，由臺灣宜蘭地方法院檢察署檢察官以88年
    度偵字第2746、3087號、88年度偵緝字第287號為不起訴處
    分確定；再因施用毒品案件，經本院於93年11月30日以93年
    度訴字第315號刑事判決判處有期徒刑10月確定；另因竊盜
    案件，經本院於94年6月27日以94年度宜簡字第138號刑事判
    決判處有期徒刑3月確定，並與前開毒品案件有期徒刑10月
    接續執行後，於96年1月7日執行完畢出監；又因施用毒品案
    件，經本院以97年度訴字第167號刑事判決判處有期徒刑1年
    ，嗣經臺灣高等法院以97年度上訴字第4847號刑事判決駁回
    上訴確定；其後因多次施用毒品案件，經本院以97年度訴字
    第334號刑事判決判處有期徒刑9月確定、97年度訴字第491
    號刑事判決判處有期徒刑1年確定、98年度訴字第122號刑事
    判決判處有期徒刑10月確定、98年度訴字第139號刑事判決
    判處有期徒刑1年5月確定、98年度訴字第179號刑事判決判
    處有期徒刑10月確定、98年度訴字第363號刑事判決判處有
    期徒刑1年確定、98年度訴字第590號刑事判決判處有期徒刑
    10月確定、99年度訴字第164號刑事判決判處有期徒刑1年5
    月確定。
二、詎甲○○猶不知悔改，基於施用第一級毒品海洛因（下稱海
    洛因）及第二級毒品甲基安非他命（下稱甲基安非他命）之
    犯意，於99年3月15日上午8時許，在宜蘭縣宜蘭市某廢棄屋
    內，以用注射針筒注射之方式，同時施用海洛因、甲基安非
    他命1次。嗣其於99年3月15日晚間10時20分許，在宜蘭縣頭
    城鎮○○路○段因毒品案件為警通緝到案，並於翌（16）日
    上午11時40分許採集其尿液送鑑定之結果，呈嗎啡及甲基安
    非他命陽性反應，始知悉上情。
三、案經宜蘭縣政府警察局礁溪分局報請臺灣宜蘭地方法院檢察
    署檢察官偵查起訴。
    理  由
一、訊據被告甲○○於本院審理中，對於上開施用毒品海洛因及
    甲基安非他命犯行均坦承不諱，且其為警於99年3月16日上
    午11時40分許採集其尿液送鑑定之結果，呈嗎啡及甲基安非
    他命陽性反應，有宜蘭縣政府警察局礁溪分局毒品犯罪嫌疑
    人尿液採驗作業管制紀錄，及慈濟大學濫用藥物檢驗中心出
    具之檢驗總表各1紙在卷可證，是被告之自白要與事實相符
    ，足堪採信。又被告前因施用毒品案件，經本院以88年度毒
    聲字第383號裁定送觀察、勒戒，於88年8月9日執行完畢後
    ，認無繼續施用毒品傾向，由臺灣宜蘭地方法院檢察署檢察
    官以88年度偵字第2746、3087號、88年度偵緝字第287號為
    不起訴處分確定，再因施用毒品案件，經本院於以93年度訴
    字第315號刑事判決判處有期徒刑10月確定，又因施用毒品
    案件，經本院以97年度訴字第167號刑事判決判處有期徒刑1
    年，嗣經臺灣高等法院以97年度上訴字第4847號刑事判決駁
    回上訴確定，其後因多次施用毒品案件，經本院以97年度訴
    字第334號刑事判決判處有期徒刑9月確定、97年度訴字第
    491號刑事判決判處有期徒刑1年確定、98年度訴字第122號
    刑事判決判處有期徒刑10月確定、98年度訴字第139號刑事
    判決判處有期徒刑1年5月確定、98年度訴字第179號刑事判
    決判處有期徒刑10月確定、98年度訴字第363號刑事判決判
    處有期徒刑1年確定、98年度訴字第590號刑事判決判處有期
    徒刑10月確定、99年度訴字第164號刑事判決判處有期徒刑1
    年5月確定，有卷附臺灣高等法院被告前案紀錄表可參。依
    上所述，本件事證明確，被告施用毒品犯行堪以認定，應依
    法論科。
二、查海洛因、甲基安非他命分別為毒品危害防制條例第2條第2
    項第1、2款所規定之第一、二級毒品，不得擅自施用，核被
    告前開施用海洛因、甲基安非他命之行為，分別係犯毒品危
    害防制條例第10條第1項施用第一級毒品罪，及同條第2項施
    用第二級毒品罪。被告施用行為前持有海洛因、甲基安非他
    命之低度行為，分別為其施用之高度行為所吸收，均不另論
    罪。被告以一施用行為同時施用海洛因及甲基安非他命，為
    想像競合犯，應從一重依施用第一級毒品罪處斷。查被告前
    因施用毒品案件，經本院以93年度訴字第315號刑事判決判
    處有期徒刑10月確定，另因竊盜案件，經本院以94年度宜簡
    字第138號刑事判決判處有期徒刑3月確定，並與前開毒品案
    件有期徒刑10月接續執行後，於96年1月7日執行完畢出監，
    有卷附臺灣高等法院被告前案紀錄表可按，其受有期徒刑之
    執行完畢，5年內再犯法定刑有期徒刑以上之本罪，為累犯
    ，依法加重其刑。爰審酌被告前經毒品危害防制條例觀察、
    勒戒程序，再經本院多次就其施用毒品犯行判處有期徒刑後
    ，竟再犯本件施用毒品犯行，惟念其坦承犯行，態度良好及
    因疾病病痛關係而施用等一切情狀，量處如主文所示之刑，
    以示懲儆。
據上論斷，應依刑事訴訟法第273條之1第1項、第299條第1項前
段，毒品危害防制條例第10條第1項、第2項，刑法第11條前段、
第55條、第47條第1項，判決如主文。
本案經檢察官王清白到庭執行職務
中    華    民    國    99    年    9     月    30    日
                  刑事第四庭  法  官  辜漢忠
以上正本證明與原本無異。
如不服本判決應於收受送達後十日內向本院提出上訴書狀，並應
敘述具體理由；其未敘述上述理由者，應於上訴期間屆滿後二十
日內向本院補提理由書(均須按他造當事人之人數附繕本)「切勿
逕送上級法院」。
                              書記官  林詩綺
中    華    民    國    99    年    9     月    30    日
附錄本案論罪科刑法條：
毒品危害防制條例第10條
施用第一級毒品者，處 6 月以上 5 年以下有期徒刑。
施用第二級毒品者，處 3 年以下有期徒刑。

司法院資訊處製作；財團法人民間司法改革基金會備份。
